【裁判字號】    94,訴,607
【裁判日期】    950420
【裁判案由】    重利等
【裁判全文】
臺灣臺南地方法院刑事判決               94年度訴字第607號
公  訴  人  臺灣臺南地方法院檢察署檢察官
被      告  宇○○
            庚○○
                    （另案羈押於臺灣臺南看守所）
上二人共同
選任辯護人  林樹根律師
            洪茂松律師
            邱麗妃律師
被      告  丑○○
                    （另案於臺灣臺南監獄臺南分監執行中）
上列被告因重利等案件，經檢察官提起公訴（93年度營偵字第10
78號），本院判決如下：
    主  文
宇○○共同乘他人急迫，貸以金錢，而取得與原本顯不相當之重
利，為常業，處有期徒刑陸月，如易科罰金以參佰元折算壹日。
庚○○共同乘他人急迫，貸以金錢，而取得與原本顯不相當之重
利，為常業，累犯，處有期徒刑陸月，如易科罰金以參佰元折算
壹日。
丑○○共同乘他人急迫，貸以金錢，而取得與原本顯不相當之重
利，為常業，處有期徒刑參月，如易科罰金以參佰元折算壹日。
扣案如附表二編號至所示物品，均沒收。
    事  實
一、宇○○、庚○○、丑○○三人基於常業重利之犯意聯絡，自
    民國九十二年九月間起，以宇○○為首，出資新臺幣（下同
    ）一百萬元，以其所有臺南縣東山鄉○○路○段一一六巷八
    號住處經營地下錢莊，並以每月七、八萬元之代價，僱用庚○○負責放款審核、催繳及收帳等工作，並以每月二、三萬
    元之代價（或每二、三天二、三千元），僱用丑○○擔任收
    帳保鑣工作，負責收帳相關事宜，並提供其所有東山鄉住處
    供丑○○使用，丑○○因而經常與宇○○、庚○○二人一起
    前往收帳，三人均以重利為常業。又宇○○為推展業務，並
    在自由時報廣告欄上刊載「有工作、來就借、身分證、0000
    000000、張先生」廣告，及發放「0000000000、洽李先生」
    之名片，廣為周知，並自該時起，於附表所示時、地，乘附
    表一所示亥○○等借款人之急迫、輕率或無經驗，以每放款
    一萬元，十天為期，每月三期，每期收取利息一千元，即相
    當於如附表一所載利息即月息百分之三十等計息方式，貸款
    予附表一所示之人，取得與原本顯不相當之重利。宇○○等
    人除要求借款人留存身分證外（或土地所有權狀、健保卡、
    駕駛執照、行車執照、營業登記證等文件），並要求借款人
    簽立本票供作擔保。嗣經臺灣臺南地方法院檢察署檢察官指
    揮臺南縣警察局搜索上址，當場扣得如附表二所示物品，始
    查知上情。
二、案經臺南縣警察局報請臺灣臺南地方法院檢察署檢察官偵查
    起訴。
    理  由
壹、證據能力部分：
    證人子○○、未○○、丙○○、宙○○、卯○○、壬○○、
    天○○、癸○○○、甲○○等人，於警詢之證述，係被告以
    外之人於審判外之陳述，且被告均不同意作為證據，依刑事
    訴訟法第一百五十九條第一項、第一百五十九條之五第一項
    之規定，原則上不得作為本案裁判基礎之證據資料；又證人
    子○○等人於審判中有所在不明而無法傳喚或傳喚不到之情
    形者，其等先前於警詢中之證述，檢察官並未證明「證人亥
    ○○等人先前於警詢中之指訴具有較可信之特別情況，且為
    證明犯罪事實存否所必要」此一外部情況要件，不符合刑事
    訴訟法第一百五十九條之三例外得作為證據之要件規定，而
    無法回復其證據能力。
貳、實體部分：
一、訊據被告宇○○、庚○○對其等於九十二年九月間起，由宇
    ○○於上揭地點出資經營貸放款項業務，庚○○受僱負責放
    款審核、催繳、收帳工作，並由宇○○在自由時報廣告欄上
    刊載「有工作、來就借、身分證、0000000000、張先生」廣
    告，及發放「0000000000、洽李先生」等名片招徠顧客，並
    於附表一所示時間，分別貸與附表一所示借款人，其貸款金
    額、利息均如附表一所示等事實坦承不諱，惟矢口否認有何
    重利犯行，被告宇○○、庚○○均辯稱：其等借款的對象，
    曾向銀行或其他民間團體借過錢，並非沒有經驗，亦無急迫
    情事云云；被告丑○○辯稱：其不清楚被告宇○○二人前開
    放款行為，只有搭被告宇○○之便車，並沒有參與討債過程
    云云。
二、經查：
（一）被告宇○○、庚○○於附表一所示時間，在被告宇○○所
      有位於臺南縣東山鄉○○路○段一一六巷八號住處，以附
      表一所示款項、利息高達月息百分之三十分以上等計息方
      式，借款與附表一所示各借款人等節，為被告宇○○、庚○○於警訊、偵查及本院審理時坦承不諱，核與證人即借
      款人亥○○、酉○○、巳○○、乙○○、戊○○、午○○
      （原名陳俊雄）、申○○、戌○○、己○○於本院審理時
      ，及證人即借款人辰○○、地○○於偵查中具結證述無訛
      ，並有如附表二所示借款人亥○○等人借款時質押之證件
      及本票各一批等件扣案可資佐證，堪信為真實。
（二）按刑法第三百四十四條所謂重利行為，係乘他人急迫、輕
      率或無經驗之情況下貸以金錢或其他物品，而取得與原本
      顯不相當之重利而言。又急迫、輕率或無經驗之情形，行
      為人倘利用其一而為重利行為之實施，即足以構成本罪（
      最高法院三十四年院解字第三０二九號解釋意見參照）。
      被告宇○○、庚○○雖以上情置辯。惟查，證人亥○○於
      本院審理時證稱：「（當時為何要向被告等借三萬元？）
      因為有急用，當時我住院剛開刀，沒有工作，小孩要交學
      費，還有小孩的吃住。」；證人巳○○於審理時證稱：「
      我急著周轉（才向被告借錢）」、「員工不願給我積欠，
      因為我是調臨時工，工作完就要拿錢」、「因為已經沒有
      人可以借我錢了，所以看到報紙才向被告借錢。」；證人
      酉○○於審理時證以：「之前購屋貸款繳不出來，頭期款
      沒有付清，有開票給屋主，票期已經到期…第一次因為急
      用不知道利息這麼高，所以才向被告等人借款」、「因為
      有急用，所以也沒有考慮那麼多，還是向被告借錢」；證
      人午○○（即陳俊雄）於審理時證稱：「要繳房屋貸款（
      才向被告借款）」；證人申○○於審理時，結證稱：「（
      是否考慮向其他的親友借款？）有向弟弟及親戚借款，但
      是沒有借到。」；證人己○○於審理時證以：「要繳車款
      而且車子壞掉（才向被告借錢）」、「（沒有繳車款）車
      子會沒有」；證人戌○○於審理時亦證稱：「（第一次借
      款原因？）我自己的小加工廠電費繳不出來，如果不繳費
      ，電力公司會斷電。」、「（第二次借款原因）也是因為
      電費的問題」、「我經常有資金缺口，但是電費不能拖，
      其他都可以拖」；證人乙○○於審理時證以：「（四次借
      款原因，除付車子貸款外，尚有）生活開銷及租房子的錢
      」、「沒有繳車貸，車子會被拿回」；證人戊○○於審理
      時證稱：「（你所謂要急用的意思？）身上沒有錢，要吃
      飯」；證人辰○○於偵查中結證稱：「（借錢）當時是急
      迫需要用錢」等語，綜參證人即各借款人證述借款原因等
      節以觀，證人亥○○等人非從無借款經驗，且顯非毫無社
      會經歷之人，若非急迫，豈有甘冒需支付鉅額之利息，甚
      或面臨地下錢莊無所不用其極之討債困擾之理？縱如被告
      所辯，證人亥○○等人曾向銀行借款，亦曾申請多張信用
      卡或現金卡使用，惟皆因信用不佳，無法再向銀行借款或
      因無法繳納最低繳款額度而被停卡，或另有向其他地下錢
      莊借錢之情事，惟此正印證上開借款人確實需款孔切，且
      證人亥○○等人於審理時、偵查中亦明白證稱確實有急用
      方才向被告借款等節，足認證人亥○○等人確實處於急迫
      之情形，方才願意以月息百分之三十以上之高額利息，向
      被告等人借款。是以，被告確實藉附表一所示借款人急迫
      之機會，貸與金錢，並取得月息百分之三十以上之與原本
      顯不相當之重利。
（三）次按以自己犯罪之意思而參與，其所參與者雖非犯罪構成
      要件行為，仍無解於共同正犯之罪責（最高法院六十六年
      台上字第二五二七號判例意旨參照）。被告丑○○雖辯稱
      ：並未參與被告宇○○、庚○○貸放行為，只是偶而搭便
      車隨同被告宇○○二人一同收取借款利息云云。惟查，證
      人亥○○、午○○（即陳俊雄）、己○○、乙○○、辰○○均具結證稱：曾見過被告丑○○陪同被告宇○○等人一
      起來收過利息等語，足見被告丑○○確實與被告宇○○、
      庚○○一起向借款人催收借款利息。又查被告丑○○承租
      於被告宇○○上開住處，且被告丑○○沒有錢時，被告宇
      ○○也會拿錢給被告丑○○乙節，亦為被告丑○○、宇○○所是認，復參以被告宇○○亦供承被告丑○○施用海洛
      因，常常缺錢，又沒有工作乙事，苟被告丑○○未參與上
      開催討債款事宜，被告宇○○豈有無條件給付金錢給被告
      丑○○之理？足徵被告丑○○明知被告宇○○從事地下錢
      莊放款之事宜，竟猶協助前往向借款人收取利息，益徵其
      與被告宇○○、庚○○有共同之犯意聯絡及行為分擔。
三、按刑法上所規定之常業罪，只須有賴某種犯罪為業之意思，
    而有事實之表現為已足，且並非必謂以之為唯一之生活事業
    ，是縱有其他職業，而仍恃該犯罪為生者亦無礙於常業犯之
    認定。又行為人經營之地下錢莊刊登廣告放款，自係以不特
    定之人為招攬對象，且所收之利息甚高，顯係以重利貸款為
    業，並恃以維生，自係犯常業重利罪，有最高法院八十八年
    度臺上字第三０二三號判決意旨參照。查被告宇○○、庚○○於警詢及本院中均自承於九十二年九月間起，由宇○○在
    自由時報上，刊登「有工作、來就借、身分證、0000000000
    、張先生」廣告，及發放「0000000000、洽李先生」之名片
    ，以之招徠客戶，核與證人亥○○等人證稱係在自由時報上
    看到廣告後，打電話向被告等人借款之證述相符，足認被告
    等人確有刊登借款廣告向不特定人招攬生意。參諸前揭判決
    意旨，被告刊登廣告放款，自係以不特定之人為招攬對象，
    且所約定收取之利息為月息百分之三十以上，顯係以貸款而
    收取與原本顯不相當之重利為業，並恃以維生。是被告三人
    所犯常業重利犯行，足以認定，渠等所辯，不足為採。
四、核被告宇○○、庚○○、丑○○均係犯刑法第三百四十五條
    之常業重利罪。被告三人具有犯意聯絡及行為分擔，為共同
    正犯。又被告庚○○有事實欄所載之前科科刑及執行紀錄，
    有臺灣臺南地方法院檢察署刑案資料查註紀錄表、臺灣高等
    法院被告全國前案紀錄表各一件在卷可按，其受有期徒刑之
    執行完畢，五年以內再犯有期徒刑以上之罪，為累犯，應依
    刑法第四十七條之規定，加重其刑。爰審酌被告三人犯罪之
    動機、目的、重利貸款時間非短、所得利益、被告宇○○為
    主要經營地下錢莊之主謀；被告庚○○受僱從事貸放及催收
    利息；被告丑○○僅隨同催收利息、款項等犯罪情節及被告
    三人犯後猶否認犯行態度非佳等一切情狀，量處如主文所示
    之刑，並諭知易科罰金之折算標準，以示懲儆。又扣案如附
    表二編號至所示物品為被告宇○○所有；附表二編號
    所示物品為被告庚○○所有，均係供本件犯罪所用之物，均
    應依刑法第三十八條第一項第二款規定沒收。
五、末按，因犯罪所得之物，以屬於犯人所有者為限，方得宣告
    沒收，此觀刑法第三十八條第三項前段之規定甚明。而被告
    要求借款人簽發本票或支票以供擔保，應僅係將本票或支票
    設定質權予被告而已，該質物（即本票或支票）之所有權仍
    屬借款人。縱所約定之借款利率，與原本顯不相當，然依民
    法第二百零五條規定，其利率超過週年百分之二十部分，無
    請求權。但被告與借款人間債權債務仍屬存在，苟借款人清
    償上開借款，自應將質物（即本票及支票）返還與出質之借
    款人，自不得將之宣告沒收（最高法院八十九年度臺上字第
    四四０六號、八十七年度臺上字第三三四號、八十四年度臺
    上字第三三二四號判決參照）。查被告宇○○、庚○○於借
    款時，均要求借款人簽發本票，並附上借款人之身分證以供
    擔保乙情，為被告所自承，揆諸前揭說明，扣案本票及身分
    證，於借款人清償本金及法定利息後，仍應返還之，故均非
    被告所有之物，無庸為沒收之諭知。扣案如附表二編號所
    示之刊登借貸廣告費收據，係證明本案犯罪之證據；附表二
    編號至電擊棒一支、球棒三支及丑○○借用之行動電話
    一支，雖係被告宇○○所有，但尚無證據可認係被告三人犯
    常業重利罪所用之物，爰不為沒收之諭知，併附說明。
參、不另為無罪諭知部分：
一、公訴意旨另以被告宇○○、庚○○、丑○○於九十一年六、
    七月間起，即已經營地下錢莊，並於上開時日起，從事重利
    犯行；另於附表三編號一至十一所示時、地，乘附表三所示
    被害人急迫、輕率或無經驗，以每放款一萬元，十天為期，
    每月三期，每期收取利息一千元之計息方式貸放與附表三所
    示被害人，取得與原本顯不相當之重利。又被告庚○○於九
    十三年六月十三日下午八時四十二分許，撥打其所有000000
    0000號電話，以語音留言「進啊！我李啊！你若再十五分鐘
    沒打給我，我會去你家找你老母說這件事情，你自己注意，
    看是我去你家，還是你打給我，十五分啦！」，於酉○○00
    00000000號行動電話內之語音信箱內恐嚇酉○○，致酉○○
    聽取時心生畏懼等語。然查：
（一）公訴人雖認附表二所示之扣案物品，亦為證明被告宇○○
      、庚○○、丑○○觸犯常業重利犯行之證據，然附表三編
      號五、十一所示之借款人，非但於警偵訊中均未曾到案說
      明；附表三編號一至四、編號六至十所示借款人於警詢時
      陳述內容，並無證據能力，尚難採為認定本案被告犯罪之
      證據，業如前述，亦未於偵查中到案陳述。而本案扣得之
      身分證及支票等相關物件，亦僅能證明被告等三人有借款
      給附表三所示借款人之事實，至於被告等三人與借款人間
      如何計算利息？借款人是否有急迫、輕率或無經驗之情形
      ？被告等三人所收取之利息，是否係顯不相當之重利？均
      無從得知，尚難以扣得前揭借款人之身分證（含影本）及
      各借款人所簽發之本票等物，即遽論被告等三人就前揭借
      款人部分，亦涉有之重利犯行。是以，公訴人雖認被告等
      三人亦有向前揭借款人收取重利，而涉犯刑法第三百四十
      五條之常業重利罪嫌，然本院就前揭借款人部分，既無從
      證明被告有乘渠等急迫、輕率或無經驗，而反覆收取重利
      之情，自難認附表三所示部分亦為被告等三人常業重利犯
      行之一部。
（二）公訴人起訴被告所犯重利罪期間，係自九十一年六、七月
      起等語，無非係以證人酉○○於九十三年六月十四日警詢
      中供述為其論據。惟查，被告庚○○因施用毒品案件，自
      九十二年一月七日起，迄至九十二年八月十五日止，受有
      毒品觀察勒戒之處分乙節，有全國施用毒品案件紀錄表、
      臺灣高等法院被告前案紀錄表等件在卷可稽。則被告宇○○、庚○○堅稱係在被告庚○○戒治出監後之九十二年九
      月間才開始經營放款業務等語，尚非無據。復參以附表一
      所列借款人之借款時間均集中於九十二年九月以後，若被
      告等人係於九十一年六、七月間即開始經營貸放業務，豈
      有長達一年一年二個月期間，均無任何借款資料可資查扣
      之理？而證人酉○○、乙○○均自承，借款日期即為簽發
      本票上日期，則證人酉○○簽發本票三張，本票編號分別
      為682467、682468、682469號；證人乙○○所簽立本票編
      號682453（上載開票日九十二年一月一日），前開本票之
      流水號均係在扣案借款人甲○○簽發本票682454、000000
      0紙之後，堪可推認證人酉○○、乙○○上開開立本票日
      即借款日期，應在借款人甲○○該次向被告借款之後，而
      參諸借款人甲○○前開本票所載日期既為九十三年一年一
      日（見警卷第一九九頁），足認證人酉○○、乙○○該次
      借款日期均應在九十三年一月一日以後，是以，被告宇○○辯稱證人酉○○、乙○○將借款時間記錯，進而將本票
      日期簽錯等語，尚非虛辯。又檢察官既未能舉證被告三人
      於九十一年六、七月起至九十二年九月間有從事貸放業務
      ，自難僅憑證人酉○○、乙○○之陳述，遽為不利被告之
      認定。
（三）再查，被告庚○○固不否認於九十三年六月十三日下午八
      時四十二分許，撥打其所有0000000000號電話，以「進啊
      ！我李啊！你若再十五分鐘沒打給我，我會去你家找你老
      母說這件事情，你自己注意，看是我去你家，還是你打給
      我，十五分啦！」等語，留言於酉○○0000000000號行動
      電話之語音信箱內等節。惟觀諸證人酉○○於本院審理時
      證稱：「因為當時他的口氣很不好，又叫我要在十五分鐘
      內要跟他聯絡，否則就叫我自己注意，我自己覺得他的口
      氣會對我產生生命威脅。」、「（你沒有還錢，被告說『
      我會去你家，找你母親說這件事情』，被告此言是否會讓
      你感到害怕？）不會」、「因為當時家中只有爸媽及弟妹
      ，我弟弟才就讀國小，妹妹二十出頭，爸爸四十七、八歲
      ，爸爸當時身體不好，我怕我爸媽會受不了，身體沒有辦
      法去負荷會崩潰。」、「（你工作告一段落，是否有回電
      給被告？）沒有，因為已經半夜一、兩點。」、「（你接
      通留言後，是否有打電話給你母親？）隔天中午我有打電
      話問是否有發生什麼事情。」等語以觀，證人酉○○於接
      獲被告庚○○語音留言後，雖有足夠時間與家人聯絡，卻
      未立即聯繫家人、提醒家人預防，事後亦未與被告庚○○
      聯絡，從證人酉○○對於被告庚○○留言幾近置之不理之
      態度，尚難認證人酉○○確實因被告庚○○上開電話語音
      留言之舉動而心生畏懼。再者，被告庚○○之留言，亦未
      提及有傷害酉○○或其家人之意思，亦無如何對酉○○或
      其家人如何不利之情節，自難僅憑酉○○個人片面推測，
      遽認被告庚○○上開留言行為涉犯恐嚇罪責。
（四）綜上所述，公訴人起訴認為被告宇○○、庚○○、丑○○
      於九十一年六、七月間起，即已經營地下錢莊，並於上開
      時日起，從事重利犯行；另於附表三編號一至十一所示時
      、地，乘附表三所示借款人急迫、輕率或無經驗，貸放款
      項，取得與原本顯不相當之重利等節，均屬不能證明，又
      無積極證據足資證明被告庚○○涉有恐嚇犯行，本應為被
      告無罪之諭知，惟公訴人認上揭部分係常業犯之一部分或
      與常業重利有牽連關係，皆不另為被告無罪之諭知，附此
      敘明。
據上論斷，應依刑事訴訟法第二百九十九條第一項前段，刑法第
第二十八條、第三百四十五條、第四十七條、第四十一條第一項
前段、第三十八條第一項第二款，罰金罰鍰提高標準條例第一條
前段、第二條，判決如主文。
本案經檢察官寅○○到庭執行職務
中    華    民    國    95    年    4     月    20    日
                  刑事第三庭  審判長法  官  陳振謙
                                    法  官  鍾邦久
                                    法  官  王慧娟
以上正本證明與原本無異。
如不服本判決，應於判決送達後10日內，向本院提出上訴狀。
                                    書記官  陳淑貞
中    華    民    國    95    年    4     月    20    日
附錄法條
刑法第345條
以犯前條之罪為常業者，處5年以下有期徒刑，得併科3千元以下
罰金。
附表一
┌─┬───┬────────┬─────┬────┬────┬────────┐
│編│借款人│    借款日期    │借款金額  │預扣利息│本票金額│利息計算方式    │
│號│      │                │(新臺幣)  │        │        │（十天為一期）  │
├─┼───┼────────┼─────┼────┼────┼────────┤
│一│亥○○│93年4月23日     │3萬元     │3千元   │3萬元   │每1萬元收1千元  │
│  │      │                │          │        │        │月息30分        │
├─┼───┼────────┼─────┼────┼────┼────────┤
│二│酉○○│93年1月8日      │2萬元     │2千元   │2萬元   │同上            │
├─┼───┼────────┼─────┼────┼────┼────────┤
│三│巳○○│93年3月12日     │3萬元     │3千元   │3萬元   │同上            │
├─┼───┼────────┼─────┼────┼────┼────────┤
│四│乙○○│93年1月間某日   │4萬元     │4千元   │4萬元   │同上            │
├─┼───┼────────┼─────┼────┼────┼────────┤
│五│戊○○│93年2月21日     │2萬元     │2千元   │2萬元   │同上            │
├─┼───┼────────┼─────┼────┼────┼────────┤
│六│陳俊雄│93年3月11日     │4萬元     │5千元   │4萬元   │每期收5千元     │
│  │（原名│                │          │        │        │月息37分5厘     │
│  │午○○│                │          │        │        │                │
│  │）    │                │          │        │        │                │
├─┼───┼────────┼─────┼────┼────┼────────┤
│七│申○○│93年3月26日     │2萬元     │無      │2萬元   │每1萬元收1千元月│
│  │      │                │          │        │        │息30分          │
├─┼───┼────────┼─────┼────┼────┼────────┤
│八│戌○○│93年5月11日及22 │5萬元     │7千5百元│5萬元   │每1萬元收1千5百 │
│  │      │日              │          │        │        │元，月息45分    │
├─┼───┼────────┼─────┼────┼────┼────────┤
│九│己○○│93年2月11日     │1萬元     │1千元   │1萬元   │每1萬元收1千元  │
│  │      │                │          │        │        │月息30分        │
├─┼───┼────────┼─────┼────┼────┼────────┤
│十│辰○○│92年9月間       │2萬元     │2千元   │2萬元   │同上            │
│  │      │                │          │        │        │                │
├─┼───┼────────┼─────┼────┼────┼────────┤
│十一│地○○│92年9月間（稱92 │2萬元     │2千元   │4萬元   │同上            │
│  │      │年8 月間，但詳細│          │        │        │                │
│  │      │日期不記得）    │          │        │        │                │
└─┴───┴────────┴─────┴────┴────┴────────┘
附表二：扣押物品清單：
借款人宙○○等二十三人借款時所質押之證件及本票乙批、
空白本票六本、
帳冊一本、
刊登借貸聯絡電話名片一盒、
台灣大哥大易付卡六張 (0000000000、0000000000、00000000
  00、0000000000、0000000000、0000000000)、
行動電話四支 (含0000000000、"0000000000"、0000000000、
  0000000000門號ＳＩＭ卡四張)、
行動電話一支（含0000000000門號ＳＩＭ卡一張）、
刊登借貸廣告費收據一紙、
電擊棒一支、
球棒三支、
丑○○借用之行動電話一支 (0000000000)
附表三：
   ┌───┬───┬───────┬─────┬───┬────┬────┐
   │編號  │借款人│   犯罪時地   │借、收款人│ 金額 │質押證件│  備註  │
   ├───┼───┼───────┼─────┼───┼────┼────┤
   │一    │子○○│93年5月8日下午│庚○○    │五萬元│身份證正│        │
   │      │（起訴│3時許，在高雄 │          │      │本      │        │
   │      │書誤載│市○○路旁    │          │      │        │        │
   │      │）    │              │          │      │        │        │
   ├───┼───┼───────┼─────┼───┼────┼────┤
   │二    │未○○│93年2月23日下 │宇○○、李│二十八│身份證正│        │
   │      │      │午八時許，在臺│宗杰      │萬元  │本      │        │
   │      │      │南縣新市鄉○道│          │      │        │        │
   │      │      │旁「統一超商」│          │      │        │        │
   │      │      │附近          │          │      │        │        │
   ├───┼───┼───────┼─────┼───┼────┼────┤
   │三    │丙○○│93年1月13日在 │宇○○、李│三萬元│身份證正│        │
   │      │      │臺南市○○路「│宗杰      │      │本      │        │
   │      │      │新光三越」附近│          │      │        │        │
   ├───┼───┼───────┼─────┼───┼────┼────┤
   │四    │宙○○│93年3月24日下 │宇○○、李│三萬元│先用身份│        │
   │      │      │午1、2時許，在│宗杰      │      │證正本，│        │
   │      │      │新營市「新東國│          │      │後以駕照│        │
   │      │      │中」附近      │          │      │正本取代│        │
   ├───┼───┼───────┼─────┼───┼────┼────┤
   │五    │丁○○│不詳          │不詳      │三萬元│身份證正│        │
   │      │      │              │          │      │本      │        │
   ├───┼───┼───────┼─────┼───┼────┼────┤
   │六    │卯○○│92年12月20日下│宇○○、李│二十三│身份證正│        │
   │      │      │午七時許，在臺│宗杰、張金│萬元  │本      │        │
   │      │      │南縣新市鄉○道│城        │      │        │        │
   │      │      │旁「統一超商」│          │      │        │        │
   │      │      │附近          │          │      │        │        │
   ├───┼───┼───────┼─────┼───┼────┼────┤
   │七    │壬○○│93年1月份在臺 │庚○○    │二萬元│身份證影│        │
   │      │      │南縣官田鄉拔林│          │      │本、健保│        │
   │      │      │村86號        │          │      │卡影本  │        │
   ├───┼───┼───────┼─────┼───┼────┼────┤
   │八    │天○○│93年2月13日、1│宇○○、李│十五萬│土地及建│        │
   │      │      │7日、20日、25 │宗杰、張金│元    │物所有權│        │
   │      │      │日在臺南市長溪│城        │      │狀、富強│        │
   │      │      │路1段220號    │          │      │企業社讓│        │
   │      │      │              │          │      │渡書、身│        │
   │      │      │              │          │      │份證影本│        │
   │      │      │              │          │      │、戶籍謄│        │
   │      │      │              │          │      │本影本  │        │
   ├───┼───┼───────┼─────┼───┼────┼────┤
   │九    │洪葉惠│93年5月24日在 │庚○○    │十二萬│無      │        │
   │      │琴    │臺南市○○路1 │          │元    │        │        │
   │      │      │段130號「津昌 │          │      │        │        │
   │      │      │超市」內      │          │      │        │        │
   ├───┼───┼───────┼─────┼───┼────┼────┤
   │十    │甲○○│92年11月28日下│宇○○、李│二萬元│身份證影│        │
   │      │      │午7時許及93年1│宗杰      │      │本      │        │
   │      │      │月1日下午7時許│          │      │        │        │
   │      │      │，在臺南縣永康│          │      │        │        │
   │      │      │市「五王國小」│          │      │        │        │
   │      │      │門口          │          │      │        │        │
   ├───┼───┼───────┼─────┼───┼────┼────┤
   │十一  │辛○○│不詳          │不詳      │二萬元│身份證正│        │
   │      │      │              │          │      │本      │        │
   └───┴───┴───────┴─────┴───┴────┴────┘


司法院資訊處製作；財團法人民間司法改革基金會備份。
